【裁判字號】    97,易,74
【裁判日期】    970305
【裁判案由】    傷害
【裁判全文】
臺灣彰化地方法院刑事判決                97年度易字第74號
公  訴  人  臺灣彰化地方法院檢察署檢察官宙股
被      告  甲○○
上列被告因傷害案件，經檢察官提起公訴（96年度偵字第11337
號），本院判決如下：
    主  文
甲○○犯傷害罪，處有期徒刑肆月，如易科罰金，以新臺幣壹仟
元折算壹日。
    事  實
一、甲○○與乙○○原均係位於彰化縣線西鄉彰濱工業區○○路
    2號「羽泰國泰企業有限公司」之員工，而為同事關係，詎
    於民國96年10月30日10時30分許，2人於上開公司內工作時
    因細故發生爭吵，甲○○竟基於傷害他人身體之犯意，徒手
    抓住乙○○之左手往後反折，造成乙○○受有左手肱骨骨折
    之傷害。
二、案經乙○○訴由彰化縣警察局和美分局報告臺灣彰化地方法
    院檢察署檢察官偵查起訴。
    理  由
一、本案下揭引用之供述證據及非供述證據，均經本院依法踐行
    調查證據程序，而公訴人、被告均同意各該證據具有證據能
    力，且亦查無依法應排除其證據能力之情形，是後述所引用
    證據之證據能力均無疑義，合先敘明。
二、上揭犯罪事實，已據被告甲○○於本院審理時坦承：案發時
    其確有將乙○○的左手反折，並且推開乙○○等情，核與告
    訴人即證人乙○○於警、偵訊中指證之情節相符，並有財團
    法人彰濱秀傳紀念醫院診斷證明書1紙附卷可稽，事證已相
    當明確。被告雖辯稱：伊將乙○○的左手反折後，並未見乙
    ○○有何異狀，且尚能用手拿東西，後來過了很久乙○○才
    抱著他的手說受傷了，因此乙○○的傷並非伊所造成的云云
    。惟查，證人王東挺於警詢時已證述：伊雖未目擊案發經過
    ，但案發後伊至現場，乙○○說他左手受傷，伊就立刻將乙
    ○○送醫等語在卷，堪認被告前開所辯，無非事後卸責之詞
    ，不足採信，是以被告前開傷害犯行，堪以認定。
三、核被告甲○○所為，係犯刑法第277條第1項之普通傷害罪。
    爰審酌被告僅因細故即傷害告訴人，使告訴人受有左手肱骨
    骨折之傷勢，惡性非輕，且迄今尚未與告訴人達成民事和解
    ，又犯後僅坦承部分犯行，態度不佳等一切情狀，量處如主
    文所示之刑，並諭知易科罰金之折算標準，以資懲儆。
據上論斷，應依刑事訴訟法第299條第1項前段，刑法第277條第1
項、第41條第1項前段，刑法施行法第1條之1，判決如主文。
本案經檢察官郭玄義到庭執行職務。
中    華    民    國    97    年    3     月    5     日
                  臺灣彰化地方法院刑事第七庭
                                  法      官  紀佳良
以上正本證明與原本無異。
如不服本判決，應於判決送達後10日內，向本院提出上訴書狀，
上訴書狀應「敘述具體上訴理由」，並按他造當事人之人數附繕
本。「切勿逕送上級法院」。
告訴人或被害人對於判決如有不服具備理由請求檢察官上訴者，
其上訴期間之計算係以檢察官收受判決正本之日期為準。
中    華    民    國    97    年    3     月    6     日
                                  書  記  官  詹國立
附錄本案論罪科刑法條：
刑法第277條：
傷害人之身體或健康者，處3 年以下有期徒刑、拘役或1,000 元
以下罰金。
犯前項之罪因而致人於死者，處無期徒刑或 7 年以上有期徒刑；
致重傷者，處 3 年以上 10 年以下有期徒刑。


司法院資訊處製作；財團法人民間司法改革基金會備份。
